【裁判字號】    98,簡聲抗,2
【裁判日期】    980609
【裁判案由】    停止強制執行
【裁判全文】
臺灣嘉義地方法院民事裁定  98年度簡聲抗字第2號
抗  告  人  甲○○
相  對  人  乙○○
上列當事人間聲請停止強制執行事件，抗告人對於民國96年5月
13日本院98年度嘉簡聲字第33號所為裁定提起抗告，本院裁定如
下：
    主  文
抗告駁回。
抗告程序費用由抗告人負擔。
    理  由
一、抗告意旨略以：相對人積欠抗告人調借款項新臺幣16萬元未
    清償，抗告人始聲請法院發支付命令，相對人無異議債權才
    確定。另第三人即相對人之夫楊福來、表弟楊有財所欠勞健
    保費用部分，給付金額抗告人均有簽收，請楊福來將簿本提
    出即可明瞭，又相對人央託大林鎮民代表及中國時報督導說
    情，均已遭抗告人拒絕。抗告人對於鈞院強制執行程序暫予
    停止之裁定不服，依法提出抗告等語。
二、按有回復原狀之聲請，或提起再審或異議之訴，或對於和解
    為繼續審判之請求，或提起宣告調解無效之訴，撤銷調解之
    訴，或對於許可強制執行之裁定提起抗告時，法院因必要情
    形，或依聲請定相當並確實之擔保，得為停止強制執行之裁
    定，強制執行法第18條第2項定有明文。次按強制執行法第1
    8條第2項規定，所謂必要情形，係由法院就回復原狀之聲請
    ，或再審之訴，或異議之訴，在法律上是否顯無理由，以及
    如不停止執行，將來是否難於回復執行前之狀態等各情形予
    以斟酌，依職權自由裁量定之。依此規定，只須當事人提起
    異議之訴，在該異議之訴確定前，法院如認有必要，得依職
    權為停止執行之裁定；其在當事人願供擔保，聲請停止強制
    執行時，法院亦非不得依其聲請，定相當並確實之擔保，為
    停止強制執行之裁定。至該異議之訴實體上有無理由，則非
    法院於裁定停止強制執行時應予審酌之事項（最高法院93年
    度臺抗字第723號裁定意旨可資參照）。
三、查本件相對人主張其已向本院提起債務人異議之訴（98年度
    嘉簡字第182號），並以此為理由，聲請裁定停止本院97年
    度執字第2964號強制執行事件之強制執行程序等情，已經原
    審調取上開強制執行及本院98年度嘉簡字第182號卷宗查明
    屬實，相對人已依法對抗告人提起強制執行法第14條債務人
    異議之訴，參酌強制執行法第18條第2項規定，法院因必要
    情形或依聲請定相當並確實之擔保，得為停止強制執行之裁
    定以觀，原審認相對人之聲請為有理由，裁定准許相對人供
    擔保後停止上開執行事件之強制執行程序，於法並無不合。
    抗告意旨所稱相對人積欠款項未清償等情，核係異議之訴實
    體法律關係之爭執，依上揭說明，並非法院於裁定停止強制
    執行時應予審酌之事項，抗告人提起本件抗告，請求廢棄原
    裁定，為無理由，應予駁回。
四、據上論結，本件抗告無理由，爰依強制執行法第30條之1、
    民事訴訟法第436條之1第3項、第495條之1第1項、第449條
    第1項、第95條及第78條，裁定如主文。
中    華    民    國    98    年    6     月    9     日
                  民事第二庭  審判長法  官  黃茂宏
                                    法  官  林中如
                                    法  官  陳端宜
以上正本係照原本作成。
本裁定不得再抗告。
中    華    民    國    98    年    6     月    9     日
                                    書記官  王美珍


司法院資訊處製作；財團法人民間司法改革基金會備份。
